【裁判字號】    90,簡上,20
【裁判日期】    900306
【裁判案由】    違反毒品危害防制條例
【裁判全文】
臺灣基隆地方法院刑事判決                            九十年度簡上字第二號
    上  訴  人  臺灣基隆地方法院檢察署檢察官
    被      告  甲○○
右上訴人因違反毒品危害防制條例案件，不服本院基隆簡易庭九十年度基簡字第一二
六號中華民國九十年三月六日第一審刑事簡易判決（聲請案號：九十年度毒偵字第二
八二號），提起上訴，暨函請併案審理（九十年度毒偵字第五二四號、九十年度毒偵
字第五五四號、九十年度毒偵字第七一七號），本院管轄之第二審合議庭判決如左：
    主  文
原判決撤銷。
甲○○連續施用第二級毒品，累犯，處有期徒刑柒月。
扣案含安非他命殘渣之吸食器壹組、安非他命壹小包（毛重壹公克）均沒收銷燬之，
扣案玻璃球貳個、安非他命吸食器壹組均沒收之。
    事  實
一、甲○○前於民國八十七年間因違反藥事法案件，經本院判處有期徒刑八月確定，
    並於八十八年三月二十三日執行完畢。復於八十八年、八十九年間因施用毒品案
    件，經本院先後二次分別以八十八年毒聲字第二一五八號、八十九年度毒聲字第
    九四七號裁定送觀察、勒戒後，認無繼續施用毒品之傾向，由台灣基隆地方法院
    檢察署檢察官於八十八年十一月二十九日、八十九年五月三十一日，分別以八十
    八年度毒偵四九三號、九七九號及八十九年度毒偵字第一二三四號不起訴處分確
    定。詎甲○○竟仍不知悔改，復基於概括犯意，自九十年一月四日下午二十二時
    許起，至同年三月二十二日止，在其基隆市○○路一一八巷九弄五號二樓住處，
    連續多次施用第二級毒品安非他命。嗣先後於九十年一月十日二十二時許、同年
    二月十九日十六時許及同年三月二十二日二十二時許，在其前揭住處為警查獲，
    並分別當場扣得甲○○所有供施用毒品之玻璃球二個、安非他命吸食器一組、安
    非他命一小包（毛重一公克）、內含安非他命殘渣之安非他命吸食器一組等物。
    復於同年三月二十一日零時許為警採集其尿液送驗查獲。
二、案經基隆市警察局第四分局移送臺灣基隆地方法院檢察署檢察官偵查，並聲請簡
    易處刑，暨函請併案審理。
    理  由
一、右揭犯罪事實，業據被告甲○○於本院審理中自白不諱，其四度為警查獲時採取
    之尿液經送檢驗結果呈安非他命陽性反應，有基隆市衛生局出具之檢驗成績書三
    紙及台灣檢驗科技股份有限公司出具之濫用藥物檢驗報告一紙在卷可稽，並有玻
    璃球二個、安非他命吸食器一組、安非他命一小包（毛重一公克）、內含安非他
    命殘渣之安非他命吸食器一組扣案可資佐證，堪認被告自白與事實相符。又被告
    前因施用毒品案件，經本院裁定送觀察、勒戒後，認無繼續施用毒品之傾向，由
    台灣基隆地方法院檢察署檢察官於八十八年十一月二十九日、八十九年五月三十
    一日，分別以八十八年度毒偵四九三號、九七九號及八十九年度毒偵字第一二三
    四號不起訴處分確定之事實，亦有本院被告全國前案紀錄表一紙在卷可憑。本件
    事證已臻明確，被告犯行洵堪認定，應依法論科。
二、查安非他命係毒品危害防制條例所定之第二級毒品，此為該條例第二條第二項第
    二款所明定。又犯毒品危害防制條例第十條施用毒品之罪者，檢察官應先將被告
    送勒戒處所觀察、勒戒，經觀察、勒戒後，無繼續施用毒品傾向者，應由檢察官
    為不起訴處分，有繼續施用毒品之傾向者，由檢察官聲請法院裁定令入戒治處所
    施以強制戒治；依前開規定為不起訴處分後，五年內再犯施用毒品之罪，經觀察
    、勒戒後，認有繼續施用毒品之傾向或三犯以上者，不適用前開規定，但應由檢
    察官聲請法院裁定令入戒治處所施以強制戒治；強制戒治違反保護管束應遵守事
    項情節重大者，得撤銷保護管束，仍應予強制戒治，毒品危害防制條例第二十條
    定有明文。再被告於八十八年及八十九年間因施用毒品案件，經本院裁定送觀察
    、勒戒後，認無繼續施用毒品之傾向，由台灣基隆地方法院檢察署檢察官於八十
    八年十一月二十九日、八十九年五月三十一日，分別以八十八年度毒偵四九三號
    、九七九號及八十九年度毒偵字第一二三四號不起訴處分確定等情，已如前述，
    被告係屬三犯以上，依毒品危害防制條例第二十條第三項規定，自應依法處罰，
    核被告所為，係犯毒品危害防制條例第十條第二項之施用第二級毒品罪。其持有
    第二級毒品安非他命之低度行為，應為施用毒品之高度行為所吸收，不另論罪。
    被告先後多次施用第二級毒品犯行，手段相同，時間緊接，所犯構成要件相同，
    顯係基於概括犯意反覆為之，為連續犯，爰依刑法第五十六條之規定論以一罪，
    並加重其刑。函請併案審理之九十年毒偵字第五二四號、五五四號及七一七號之
    被告施用安非他命犯行部分，雖未據公訴人記載於犯罪事實欄，惟此部分與已聲
    請簡易判決處刑且經本院論罪科刑部分，有連續犯之裁判上一罪，本院自得併予
    審理。被告有事實欄所載之犯罪科刑執行情形，有本院被告全國前案紀錄表一紙
    在卷可稽，其於五年內再犯本件有期徒刑以上之罪，為累犯，應依刑法四十七條
    之規定加重其刑。本件原審判處被告罪刑固非無見，惟被告於本院基隆簡易庭判
    決前尚有前述承同一概括犯意施用安非他命之犯行，原判決未及審理此一部分，
    尚有未洽，檢察官以同上意旨為理由，提起上訴，為有理由，自應撤銷原判決，
    由本院另為適當之判決。爰審酌被告前已有施用安非他命之前科，並經觀察、勒
    戒後，又多次連續施用之犯罪次數，及其犯罪對身體健康所生之危害暨其犯後坦
    承犯行，態度良好等一切情狀，量處如主文所示之刑。扣案內含安非他命殘渣之
    安非他命吸食器一組，因其中安非他命量微無從分離，應與扣案第二級毒品安非
    他命一小包（毛重一公克）併依毒品危害條例第十八條第一項，宣告沒收銷燬之
    。又扣案玻璃球二個、安非他命吸食器一組為被告所有供施用毒品之物，業據其
    陳明在卷，應依刑法第三十八條第一項第二款宣告沒收。
據上論斷，應依刑事訴訟法第四百五十五條之一第一項、第三項、第三百六十九條第
一項前段、第三百六十四條、第二百九十九條第一項前段，毒品危害防制條例第十條
第二項、第十八條第一項，刑法第十一條前段、第五十六條、第四十七條、第三十八
條第一項第二款，判決如主文。
本案經檢察官周慶華到庭執行職務
中    華    民    國      九十        年      六      月    十三      日
                                      臺灣基隆地方法院刑事第三庭
                                          審判長法  官
                                                法  官
                                                法  官
右正本證明與原本無異。
如不服本判決，應於判決送達後十日內，向本院提出上訴狀。
                                          書記官
中    華    民    國      八十        年              月              日


司法院資訊處製作；財團法人民間司法改革基金會備份。
